---
title: "Data cleaning pre-test"
author: "Duban Romero"
date: '`r Sys.time()`'
output: html_document
---

```{r, include=FALSE}
library(readxl)
library(tidyverse)
```

# Limpieza datos Barranquilla

```{r, include=FALSE}
# linea base municipios
databaq<- read_excel("Clase_Encuesta_practicas_Barranquilla_oct18.xlsx",sheet = "Sheet0")

codebook<-NULL
codebook$databaq<-read_excel("Clase_Encuesta_practicas_Barranquilla_oct18.xlsx",sheet = "codebook")
```

Eliminamos respuestas no completadas o de dudosa procedencia

```{r}
databaq<- databaq[databaq$finalizado=="True"&databaq$consentimiento=="Si"&databaq$edad>11,]

```

Anonimizamos respuestas y quitamos variables que no son de interés

```{r}
databaq<- databaq[-c(1:20,22:26,37,38)]
```

Reemplazamos "N/A"s por NA.

```{r}
databaq<- data.frame(apply(databaq,2,function(x){ifelse(x=="N/A",NA,x)}))
```

Nos quedamos unicamente con las respuestas de Barranquilla

```{r}
databaq$municipio<- "bar"
```

Limpiamos estrato y creamos una variable nueva

```{r}
databaq$estrato<- as.factor(as.character(str_sub(databaq$estrato,1,1)))
databaq$estrato_gr<-factor(databaq$estrato,levels = c(1:6),labels = c(1,1,2,2,3,3))
```

Creamos una nueva variable para los rangos de edad

```{r}
databaq$edad<- as.numeric(as.character(databaq$edad))
databaq$edad_gr<-ifelse(databaq$edad<20,"adolescente",ifelse(databaq$edad<40,"joven",ifelse(databaq$edad<65,"adulto","anciano")))
```

Limpiamos sexo

```{r}
databaq$sexo<- factor(databaq$sexo, levels = c("1. Masculino","2. Femenino"), labels = c("M","F"))
```

Limpiamos etnia

```{r}
databaq$etnia<-as.factor(str_sub(databaq$etnia,4,5))
```

Limpiamos educacion y creamos una variable nueva

```{r}
databaq$educacion<-as.factor(str_sub(databaq$educacion,1,1))
databaq$educacion_gr<-ifelse(is.na(databaq$educacion),NA,ifelse(databaq$educacion %in% 5:6,"Universidad","No universidad"))
```

Limpiamos ocupacion y creamos una nueva variable

```{r}
databaq$ocupacion<- factor(str_sub(databaq$ocupacion,1,1))
databaq$ocupacion_gr<- ifelse(is.na(databaq$ocupacion),NA,ifelse(databaq$ocupacion %in% 2:3, "Trabajo",
                              ifelse(databaq$ocupacion==1,"Estudio","Hogar")))
```

Limpiamos parentesco

```{r}
databaq$parentesco<-factor(str_sub(databaq$parentesco,1,1))
```

A partir de la fecha de nacimiento calculamos la edad a fecha del 30 de septiembre

```{r}
a<-as.Date(databaq$fecha_nacimiento, "%d/%m/%Y")
databaq$edad_meses<- as.numeric(as.Date("2022-09-30")-a)/30
```

Creamos una nueva variable a partir de los ingresos

```{r}
databaq$ingresos<-as.numeric(as.character(databaq$ingresos))
databaq$ingresos_gr<- ifelse(is.na(databaq$ingresos),NA, ifelse(databaq$ingresos<1000000,"Menos_1mill",ifelse(databaq$ingresos<3000000,"Menos_3mill",ifelse(databaq$ingresos<5000000,"Menos_5mill","Mas_5mill"))))

databaq$ingresos_gr<- factor(databaq$ingresos_gr,levels = c("Menos_1mill","Menos_3mill","Menos_5mill","Mas_5mill"))
```

Creamos una variable para contexto

```{r}
databaq$contexto<-"urbano"
```

Creamos variable para tipo de familia

```{r}
x<-databaq[30:62]; x<-data.frame(x[c(2,5,8,11,14,17,21,23,26,29,32)])
x<-data.frame(apply(x,2,function(y){chartr("áéíóúñ", "aeioun",tolower(y))})) #quitamos mayusculas y acentos
z<-as.vector(unlist(as.list(lapply(x,unique)))) # identificamos strings
z[!duplicated(z)] # nos quedamos con uno solo
```

```{r}
databaq$familia<-apply(x,1,function(y){
  ifelse(sum(is.na(y))==ncol(x),NA,
  ifelse(sum(!is.na(y) & y %in% c("abuelo(a)","tio(a)","otro"))>0,"extendida",
         ifelse(sum(y %in% c("madrastra","padrastro"))>0,"reconstituida",
                ifelse(sum(y %in% c("madre","padre"))<2,"monoparental",
                  ifelse(sum(y %in% c("madre"))>0 &sum(y %in% c("padre"))>0,
                         "nuclear",NA)))))})
```

## Limpieza escalas

```{r}
databaq[79:219]<- data.frame(apply(databaq[79:219],2,function(x){as.numeric(as.character(x))})) # cohersionamos a numero
```

**Pobreza multidimensional**

```{r}
a<- data.frame(apply(databaq[63:78],2,function(x){ifelse(x=="SÍ",1,0)}))
databaq[63:78]<-a
```

**Acitudes hacia el cuidado infantil** Items inversos: A16, A29, A34, A10, A31

```{r}
a<-databaq[paste0("A",1:40)]
a[c(10,16,29,31,34)]<- data.frame(apply(a[c(10,16,29,31,34)],2,function(x){6-x})) # invertimos items reversos
databaq[paste0("A",1:40)]<-a
```

Las escalas anteriores están OK

**Estereotipos de genero**

Items inversos: AG2, AG3, AG7

```{r}
a<-databaq[paste0("AG",1:7)]
a<-data.frame(apply(a,2,function(x){ifelse(x %in% 1:5,x,NA)}))
a[c(2,3,7)]<- data.frame(apply(a[c(2,3,7)],2,function(x){6-x})) # invertimos items reversos
databaq[paste0("AG",1:7)]<-a
```

Las escalas anteriores están OK

**Norma subjetiva**

Items inversos: NS2, NS3, NS5, NS6, NS7

```{r}
a<-databaq[paste0("NS",1:7)]
a[c(2,3,5,6,7)]<- data.frame(apply(a[c(2,3,5,6,7)],2,function(x){6-x})) # invertimos items reversos
databaq[paste0("NS",1:7)]<-a
```

Quitamos cualquier duplicado que exista

```{r}
databaq<- databaq[!duplicated(databaq$cedula)&!is.na(databaq$cedula),]
```

# Limpieza datos Municipios

```{r, include=FALSE}
# linea base municipios
datamun_demo<- read_excel("Encuestas_practicas_de_cuidado_municipios_nov01.xlsx",sheet = "SociodemograficoTodo")
datamun<- read_excel("Encuestas_practicas_de_cuidado_municipios_nov01.xlsx",sheet = "EncuestaTodo")
datamun_pm<-read_excel("Encuestas_practicas_de_cuidado_municipios_nov01.xlsx",sheet = "PMtodo")
codebook$datamun<-read_excel("Encuestas_practicas_de_cuidado_municipios_nov01.xlsx",sheet = "codebook")
```

**Limpiamos los datos de la encuesta PM**

Cambiamos etiquetas

```{r}
names(datamun_pm)<-c("numEncuesta","CCencuestado","numeroMiembro","edad","parentesco","anioEstudio")
```

Limpieza general

```{r,warning=FALSE}
# quitamos acentos y mayusculas
datamun_pm<-data.frame(apply(datamun_pm,2,function(y){chartr("áéíóúñ", "aeioun",tolower(y))})) 

#edad
datamun_pm$edad<- as.numeric(as.character(substr(datamun_pm$edad,1,2)))

# años de estudio
datamun_pm$anioEstudio<-ifelse(datamun_pm$anioEstudio %in% c("guarderia","transicion",
                                                             "sin estudio","cdi","hogar"),0,
       ifelse(datamun_pm$edad>=10&datamun_pm$anioEstudio=="primaria",5,
       ifelse(datamun_pm$edad>=17&
                datamun_pm$anioEstudio%in%c("bachillerato","bchillerato","bachiller",
                            "secundaria","tecnico","tecnico-tecnologo","tecnologo",
                            "tecnico - tecnologo","tenico","profesional","pregrado"),11,
              datamun_pm$anioEstudio)))

datamun_pm$anioEstudio<-ifelse(datamun_pm$edad<=5 & is.na(datamun_pm$anioEstudio),
                               0,datamun_pm$anioEstudio)
datamun_pm$anioEstudio<-ifelse(datamun_pm$anioEstudio=="primaria",(datamun_pm$edad-4),
                               datamun_pm$anioEstudio)
datamun_pm$anioEstudio<-ifelse(datamun_pm$anioEstudio %in%
                                 c("bachillerato","bchillerato","bachiller"),
                               (datamun_pm$edad-4),datamun_pm$anioEstudio)
datamun_pm$anioEstudio<-as.numeric(as.character(datamun_pm$anioEstudio))

# parentesco
datamun_pm$parentesco<-ifelse(datamun_pm$parentesco %in% c("hija","hijo"),"hermano",ifelse(datamun_pm$parentesco %in%
         c("prima","primo"),"sobrino",datamun_pm$parentesco))
```

Reemplazamos "N/A" por NA

```{r}
datamun_pm<- data.frame(apply(datamun_pm,2,function(x){ifelse(x=="n/a",NA,x)}))

datamun<- data.frame(apply(datamun,2,function(x){ifelse(x=="N/A"|x=="n/a",NA,x)}))

datamun_demo<- data.frame(apply(datamun_demo,2,function(x){ifelse(x=="N/A"|x=="n/a",NA,x)}))
```


Eliminamos posibles duplicados

```{r}
datamun_demo<-datamun_demo[!duplicated(datamun_demo$IDencuestado)&
                             !is.na(datamun_demo$IDencuestado),]
```

Creamos una llave que incluya el numero de telefono de quienes  no reportaron cedula
```{r}
datamun$x<-ifelse(is.na(datamun$CC),datamun$telefono,datamun$CC)
datamun_demo$x <-ifelse(is.na(datamun_demo$IDencuestado),
                        datamun_demo$telefonoEncuestado,datamun_demo$IDencuestado)

```

Eliminamos las observaciones de quienes no indican ni cedula ni numero de telefoo o tienen CC duplicada.

```{r}
datamun<-datamun[!duplicated(datamun$x) & !is.na(datamun$x),]
datamun_demo<-datamun_demo[!duplicated(datamun_demo$x) & !is.na(datamun_demo$x),]
```

Relacionamos las respuestas del demografico con las de las encuestas

```{r}
datamun_demo %>%
  full_join(datamun,by=c("x")) %>%
  select(-x) ->datamun1
```

Cohersionamos valores numericos a numero

```{r,warning=FALSE}
datamun1[c(29,42:45,47,49,51,52,64:211)]<-data.frame(apply(datamun1[c(29,42:45,47,49,51,52,64:211)],2,
                                                           function(x){as.numeric(as.character(x))}))
```

creamos una variable nueva para estrato

```{r}
datamun1$estrato_gr<-factor(1)
```

Creamos una nueva variable para los rangos de edad

```{r}
datamun1$edad_gr<-ifelse(datamun1$edadEncuestado<20,"adolescente",ifelse(datamun1$edadEncuestado<40,"joven",ifelse(datamun1$edadEncuestado<65,"adulto","anciano")))
```

Limpiamos sexo

```{r}
datamun1$sexo<- factor(datamun1$sexo, levels = 1:2, labels = c("M","F"))
```

Limpiamos etnia

```{r}
datamun1$etnia<-factor(datamun1$etnia,levels = c(1,2),labels = c("No","Si"))
```

Limpiamos desplazado/migrante

```{r}
datamun1$Desplazado<-factor(datamun1$Desplazado,levels = c(1,2),labels = c("No","Si"))
```

Limpiamos educacion y creamos una variable nueva

```{r}
#databaq$educacion<-as.factor(str_sub(databaq$educacion,1,1))
datamun1$educacion_gr<-ifelse(is.na(datamun1$educacion),NA,ifelse(datamun1$educacion %in% 5:6,"Universidad","No universidad"))
```

Limpiamos ocupacion y creamos una nueva variable

```{r}
#databaq$ocupacion<- factor(str_sub(databaq$ocupacion,1,1))
datamun1$ocupacion_gr<- ifelse(datamun1$ocupacion %in% 2:3, "Trabajo",
                              ifelse(datamun1$ocupacion==1,"Estudio","Hogar"))
```

A partir de la fecha de nacimiento calculamos la edad a fecha del 30 de septiembre

```{r}
a<-as.Date(datamun1$fechaNacimiento, "%d/%m/%Y")
datamun1$edad_meses<- as.numeric(as.Date("2022-09-30")-a)/30
```

Limpiamos y transformamos los ingresos semanales a ingresos mensuales

```{r}
datamun1$DineroAprox<- datamun1$DineroAprox*4.33
```

```{r}
datamun1$ingresos_gr<- ifelse(datamun1$DineroAprox<1000000,"Menos_1mill",ifelse(datamun1$DineroAprox<3000000,"Menos_3mill",ifelse(datamun1$DineroAprox<5000000,"Menos_5mill","Mas_5mill")))
datamun1$ingresos_gr<- factor(datamun1$ingresos_gr,levels = c("Menos_1mill","Menos_3mill","Menos_5mill","Mas_5mill"))
```

Creamos una variable para contexto

```{r}
datamun1$contexto<-"rural"
```

Creamos variable para tipo de familia

```{r}
x<-datamun_pm[c(2,5)]
z<-unique(x$parentesco)# identificamos strings
#z[!duplicated(z)] # nos quedamos con uno solo

x %>%
  group_by(CCencuestado) %>%
  summarise(familia = ifelse(sum(!is.na(parentesco))==0,NA,
           ifelse(sum(parentesco %in% c("abuelo(a)","tio(a)","primo(a)","otro"))>0,"extendida",
         ifelse(sum(parentesco %in% c("madrastra","padrastro",
                                      "hermanastro(a)"))>0,"reconstituida",
                ifelse(sum(parentesco %in% c("madre","padre"))<2,"monoparental",
                       ifelse(sum(parentesco %in% c("madre"))>0 &
                                sum(parentesco %in% c("padre"))>0,
                         "nuclear",NA)))))) %>%
  right_join(datamun1, by =c("CCencuestado"="IDencuestado")) %>%select(familia) ->a

datamun1<-cbind(datamun1,a)
```

Asignamos categorias a la variable municipio

```{r}
datamun1$municipio<- factor(datamun1$municipio,
                            levels = 0:3,
                            labels = c("L","R","M","S"))
```

## Limpieza escalas

**Pobreza multidimensional**

```{r}
a<- 2-datamun1[paste0("PM",2:16)]
a<-data.frame(apply(a,2,function(x){ifelse(x==0|x==1,x,NA)}))
datamun1[paste0("PM",2:16)]<-a
```

**Acitudes hacia el cuidado infantil**

Items inversos: A16, A29, A34 - A10, A31

```{r}
a<-datamun1[paste0("A",1:40)]
a<-data.frame(apply(a,2,function(x){ifelse(x %in% 1:5,x,NA)}))
a[c(10,16,29,31,34)]<- data.frame(apply(a[c(10,16,29,31,34)],2,function(x){6-x})) # invertimos items reversos
datamun1[79:118]<-a
```

Las escalas anteriores están OK

**Estereotipos de genero**

Items inversos: AG2, AG3, AG7

```{r}
a<-datamun1[paste0("AG",1:7)]
a<-data.frame(apply(a,2,function(x){ifelse(x %in% 1:5,x,NA)}))
a[c(2,3,7)]<- data.frame(apply(a[c(2,3,7)],2,function(x){6-x})) # invertimos items reversos
datamun1[paste0("AG",1:7)]<-a
```

**Enfoque regulatorio**

```{r}
a<-datamun1[paste0("ER",1:16)]
a<-data.frame(apply(a,2,function(x){ifelse(x %in% 1:5,x,NA)}))
datamun1[paste0("ER",1:16)]<-a
```

**Habitos saludables**

```{r}
a<-datamun1[paste0("HS",1:47)]
a<-data.frame(apply(a,2,function(x){ifelse(x %in% 1:5,x,NA)}))
datamun1[paste0("HS",1:47)]<-a
```

**Norma subjetiva**

Items inversos: NS2, NS3, NS5, NS6, NS7

```{r}
a<-datamun1[paste0("NS",1:7)]
a<-data.frame(apply(a,2,function(x){ifelse(x %in% 1:5,x,NA)}))
a[c(2,3,5,6,7)]<- data.frame(apply(a[c(2,3,5,6,7)],2,function(x){6-x})) # invertimos items reversos
datamun1[paste0("NS",1:7)]<-a
```

**Autoeficacia en la crianza**

Items inversos: AE1,AE2,AE3

```{r}
a<-datamun1[paste0("AE",1:6)]
a<-data.frame(apply(a,2,function(x){ifelse(x %in% 1:5,x,NA)}))
a[c(1:3)]<- data.frame(apply(a[c(1:3)],2,function(x){6-x})) # invertimos items reversos
datamun1[paste0("AE",1:6)]<-a
```

**Intención de cuidado**

```{r}
a<-datamun1[paste0("I",1:5)]
a<-data.frame(apply(a,2,function(x){ifelse(x %in% 1:5,x,NA)}))
datamun1[paste0("I",1:5)]<-a
```

**Satisfacción con la vida**

```{r}
a<-datamun1[paste0("S",1:5)]
a<-data.frame(apply(a,2,function(x){ifelse(x %in% 1:5,x,NA)}))
datamun1[paste0("S",1:5)]<-a
```

Quitamos cualquier duplicado existente

```{r}
datamun1<- datamun1[!duplicated(datamun1$IDencuestado)&!is.na(datamun1$IDencuestado),]
```

## Integrar bases de datos

```{r}
# seleccionamos variables de la BD de los municipios
a<-datamun1[c(4,3,5:7,27,11,9,8,10,14,16,19,22,62,63,36,24,25,28:35,37:52,212:219,64:78,79:118,119:165,182:187,200:204,205:211,166:181,188:194,195:199,1)]

# seleccionamos variables de la BD de barranquilla
x<-rep(NA,nrow(databaq))
b<-cbind(databaq[1],x,x,x,x,databaq[3],x,x,x,databaq[2],x,x,x,x,x,x,databaq[25],x,x,databaq[4:11],x,databaq[c(12:26,220:227,63:66,68:78,79:118,119:165,182:187,200:204,205:211,166:181,188:194,195:199)],x)

names(b)<- names(a)
pretest<- rbind(a,b)

```

Creamos una ID anonima para los encuestados

```{r}
x=pretest$IDencuestado; y=pretest$NombreEncuestado

pretest$IDanonimo<-tolower(paste0(pretest$municipio,
                                  substr(x,nchar(x)-4,nchar(x)),
                                  substr(y,1,2)))
```

## Ultimos ajustes

```{r}
pretest$gastosMenor<- ifelse(!(pretest$gastosMenor %in% 1:4),NA,pretest$gastosMenor)
pretest$estrato<- ifelse(!(pretest$estrato %in% 1:6),NA,pretest$estrato)

x<-as.numeric(as.character(pretest$edadEncuestado));pretest$edadEncuestado<- ifelse(x>=18 &x<=100,x,NA)

pretest$CDI<- chartr("áéíóúñ", "aeioun",tolower(pretest$CDI))
pretest$gestante<- ifelse(pretest$gestante %in% c("No","Si"),pretest$gestante,NA)
pretest$discapacidad<- ifelse(pretest$discapacidad %in%c(1,"No"),"No",ifelse(pretest$discapacidad %in% c(2,"Si"),"Si",NA))
pretest$discapacidadCual<- chartr("áéíóúñ", "aeioun",tolower(pretest$discapacidadCual))
pretest$primerHijo<-as.numeric(as.character(pretest$primerHijo))
pretest$primerHijo<- ifelse(!(pretest$primerHijo %in% 13:50),NA,pretest$primerHijo)
pretest$numMenores<- as.numeric(as.character(ifelse(!(pretest$numMenores %in% 0:10),NA,pretest$numMenores)))
pretest$edadPadre<- as.numeric(as.character(ifelse(!(pretest$edadPadre %in% 14:100),NA,pretest$edadPadre)))

pretest$educacionPadre<- ifelse(pretest$educacionPadre=="Bachillerato",3,ifelse(
  pretest$educacionPadre=="Postgrado",6,ifelse(
    pretest$educacionPadre=="Pregrado",5,ifelse(
      pretest$educacionPadre=="Primaria",2,ifelse(
        pretest$educacionPadre=="Sin estudios",1,ifelse(
          pretest$educacionPadre=="Técnico-tecnólogo",4,pretest$educacionPadre))))))

pretest$ocupacionPadre<- ifelse(pretest$ocupacionPadre=="Estudia",1,ifelse(
  pretest$ocupacionPadre=="Trabajo formal",2,ifelse(
    pretest$ocupacionPadre=="Trabajo informal",3,ifelse(
      pretest$ocupacionPadre=="Amo(a) de casa",4,ifelse(
        pretest$ocupacionPadre=="Pensionado",5,ifelse(
          pretest$ocupacionPadre=="Desempleado",6,ifelse(
            pretest$ocupacionPadre=="Inactivo por enfermedad",7,pretest$ocupacionPadre)))))))

pretest$aniosRadicado<- as.numeric(as.character(ifelse(!(pretest$aniosRadicado %in% 0:100),NA,pretest$aniosRadicado)))
pretest$DedondeLlego<- chartr("áéíóúñ", "aeioun",tolower(pretest$DedondeLlego))
pretest$CantidadCasa<- as.numeric(as.character(ifelse(!(pretest$CantidadCasa %in% 1:14),NA,pretest$CantidadCasa)))
pretest$DineroAprox<- as.numeric(as.character(ifelse(!(pretest$DineroAprox %in% 20000:10000000),NA,pretest$DineroAprox)))
x<-as.numeric(as.character(pretest$edad_meses));pretest$edad_meses<- ifelse(x>=1 &x<=72,x,NA)
```

Agregar sexo del niño

```{r}
ninos<-read_excel("genero_ninosxd.xlsx")[c("IDencuestado","sexo_menor")]
ninos$IDencuestado<- as.character(ninos$IDencuestado)
pretest %>%
  left_join(ninos, by = "IDencuestado",suffix=c("",""))->pretest
```



```{r}
write.csv2(pretest,"pretest.csv")
write.csv2(datamun_pm,"tablapm_mun.csv")
write.csv2(databaq[c(1,30:62)],"tablapm_bar.csv")
```
