---
title: "Data imputation pre-test"
author: "Duban Romero"
date: '`r Sys.time()`'
output: html_document
editor_options: 
  chunk_output_type: console
---

```{r, include=FALSE}
library(tidyverse)
library(mice)
```

```{r, include=FALSE}
pretest<- read_csv2("pretest.csv")[-1]
```

Antes de hacer la imputación identificamos las obervaciones de quienes tengan más de 30% de datos faltantes

```{r}
x<-rowSums(is.na(pretest[52:199]))/ncol(pretest[52:199])
hist(x)
y= ifelse(x<=0.30,"Ok","missing")
table(pretest$municipio,y)
```

# Imputacion Escalas

## Actitudes hacia el cuidado

```{r}
x<-rowSums(is.na(pretest[paste0("A",1:40)]))/ncol(pretest[paste0("A",1:40)])
a<-pretest[x<=0.30,paste0("A",1:40)]

apply(a,2,function(x){round(100*(sum(is.na(x))/length(x)),2)})

datos_imput <- mice::mice(a, m=1, seed = 123, printFlag = F)

for(i in 1:ncol(a)){ # con este bucle reemplazamos los NA's originales 
  if(length(datos_imput$imp[[i]])!=0){ #por las estimaciones conseguidas en el paso anterior
   a[row.names(datos_imput$imp[[i]]),i]<-round(datos_imput$imp[[i]])
   }
}

pretest[x<=0.30,paste0("A",1:40)]<-a
```

## Habitos saludables

```{r}
x<-rowSums(is.na(pretest[paste0("HS",1:47)]))/ncol(pretest[paste0("HS",1:47)])
a<-pretest[x<=0.30,paste0("HS",1:47)]

apply(a,2,function(x){round(100*(sum(is.na(x))/length(x)),2)})

datos_imput <- mice::mice(a, m=1, seed = 123, printFlag = F)

for(i in 1:ncol(a)){ # con este bucle reemplazamos los NA's originales 
  if(length(datos_imput$imp[[i]])!=0){ #por las estimaciones conseguidas en el paso anterior
   a[row.names(datos_imput$imp[[i]]),i]<-round(datos_imput$imp[[i]])
   }
}

pretest[x<=0.30,paste0("HS",1:47)]<-a
```

## Autoeficacia

```{r}
x<-rowSums(is.na(pretest[paste0("AE",1:6)]))/ncol(pretest[paste0("AE",1:6)])
a<-pretest[x<=0.30,paste0("AE",1:6)]

apply(a,2,function(x){round(100*(sum(is.na(x))/length(x)),2)})

datos_imput <- mice::mice(a, m=1, seed = 123, printFlag = F)

for(i in 1:ncol(a)){ # con este bucle reemplazamos los NA's originales 
  if(length(datos_imput$imp[[i]])!=0){ #por las estimaciones conseguidas en el paso anterior
   a[row.names(datos_imput$imp[[i]]),i]<-round(datos_imput$imp[[i]])
   }
}

pretest[x<=0.30,paste0("AE",1:6)]<-a
```

## Intención

```{r}
x<-rowSums(is.na(pretest[paste0("I",1:5)]))/ncol(pretest[paste0("I",1:5)])
a<-pretest[x<=0.30,paste0("I",1:5)]

apply(a,2,function(x){round(100*(sum(is.na(x))/length(x)),2)})

datos_imput <- mice::mice(a, m=1, seed = 123, printFlag = F)

for(i in 1:ncol(a)){ # con este bucle reemplazamos los NA's originales 
  if(length(datos_imput$imp[[i]])!=0){ #por las estimaciones conseguidas en el paso anterior
   a[row.names(datos_imput$imp[[i]]),i]<-round(datos_imput$imp[[i]])
   }
}

pretest[x<=0.30,paste0("I",1:5)]<-a
```

## Norma subjetiva

```{r}
x<-rowSums(is.na(pretest[paste0("NS",1:7)]))/ncol(pretest[paste0("NS",1:7)])
a<-pretest[x<=0.30,paste0("NS",1:7)]

apply(a,2,function(x){round(100*(sum(is.na(x))/length(x)),2)})

datos_imput <- mice::mice(a, m=1, seed = 123, printFlag = F)

for(i in 1:ncol(a)){ # con este bucle reemplazamos los NA's originales 
  if(length(datos_imput$imp[[i]])!=0){ #por las estimaciones conseguidas en el paso anterior
   a[row.names(datos_imput$imp[[i]]),i]<-round(datos_imput$imp[[i]])
   }
}

pretest[x<=0.30,paste0("NS",1:7)]<-a
```

## Enfoque regulatorio

```{r}
x<-rowSums(is.na(pretest[paste0("ER",1:16)]))/ncol(pretest[paste0("ER",1:16)])
a<-pretest[x<=0.30,paste0("ER",1:16)]

apply(a,2,function(x){round(100*(sum(is.na(x))/length(x)),2)})

datos_imput <- mice::mice(a, m=1, seed = 123, printFlag = F)

for(i in 1:ncol(a)){ # con este bucle reemplazamos los NA's originales 
  if(length(datos_imput$imp[[i]])!=0){ #por las estimaciones conseguidas en el paso anterior
   a[row.names(datos_imput$imp[[i]]),i]<-round(datos_imput$imp[[i]])
   }
}

pretest[x<=0.30,paste0("ER",1:16)]<-a
```

## actitudes de genero

```{r}
x<-rowSums(is.na(pretest[paste0("AG",1:7)]))/ncol(pretest[paste0("AG",1:7)])
a<-pretest[x<=0.30,paste0("AG",1:7)]

apply(a,2,function(x){round(100*(sum(is.na(x))/length(x)),2)})

datos_imput <- mice::mice(a, m=1, seed = 123, printFlag = F)

for(i in 1:ncol(a)){ # con este bucle reemplazamos los NA's originales 
  if(length(datos_imput$imp[[i]])!=0){ #por las estimaciones conseguidas en el paso anterior
   a[row.names(datos_imput$imp[[i]]),i]<-round(datos_imput$imp[[i]])
   }
}

pretest[x<=0.30,paste0("AG",1:7)]<-a
```

## Satisfaccion con la vida

```{r}
x<-rowSums(is.na(pretest[paste0("S",1:5)]))/ncol(pretest[paste0("S",1:5)])
a<-pretest[x<=0.30,paste0("S",1:5)]

apply(a,2,function(x){round(100*(sum(is.na(x))/length(x)),2)})

datos_imput <- mice::mice(a, m=1, seed = 123, printFlag = F)

for(i in 1:ncol(a)){ # con este bucle reemplazamos los NA's originales 
  if(length(datos_imput$imp[[i]])!=0){ #por las estimaciones conseguidas en el paso anterior
   a[row.names(datos_imput$imp[[i]]),i]<-round(datos_imput$imp[[i]])
   }
}

pretest[x<=0.30,paste0("S",1:5)]<-a
```

## Pobreza multidimensional

```{r,eval=FALSE}
x<-rowSums(is.na(pretest[paste0("PM",2:16)]))/ncol(pretest[paste0("PM",2:16)])
a<-pretest[x<=0.30,paste0("PM",2:16)]
  apply(a,2,function(x){round(100*(sum(is.na(x))/length(x)),2)})

datos_imput <- mice::mice(a, m=1, seed = 123, printFlag = F,defaultMethod = "logreg")

for(i in 1:ncol(a)){ # con este bucle reemplazamos los NA's originales 
  if(length(datos_imput$imp[[i]])!=0){ #por las estimaciones conseguidas en el paso anterior
   a[row.names(datos_imput$imp[[i]]),i]<-round(datos_imput$imp[[i]])
   }
}

pretest[x<=0.30,paste0("PM",2:16)]<-a
```

```{r}
pmbar<- read_csv2("tablapm_bar.csv")[-1];pmbar<-pmbar[-c(seq(3,34,3))]
pmmun<- read_csv2("tablapm_mun.csv")[-1];pmmun <-pmmun[c(2,4,6)]

# ajustamos pmbar a formato largo
a<-pmbar[c(1,seq(2,23,2))]
b<-pmbar[c(1,seq(3,23,2))]
a<-gather(a,value="edad",key="miembro",-cedula)[-2]
b<-gather(b,value="estudio",key="miembro",-cedula)[3]
x<-cbind(a,b)

# juntamos pmbar y pmmun

names(pmmun)<-names(x)
x<-rbind(pmmun,x)

# relacionamos pm al pretest

x<-x[!is.na(x$cedula),]
x$cedula<-as.numeric(as.character(x$cedula))
x %>%
  right_join(pretest, by=c("cedula"="IDencuestado")) %>%
  select(cedula,edad,estudio) ->x

a<-x[!is.na(x$cedula),-1]
apply(a,2,function(x){round(100*(sum(is.na(x))/length(x)),2)})

datos_imput <- mice::mice(a, m=1, seed = 123, printFlag = F,defaultMethod = "pmm")

for(i in 1:ncol(a)){ # con este bucle reemplazamos los NA's originales 
  if(length(datos_imput$imp[[i]])!=0){ #por las estimaciones conseguidas en el paso anterior
   a[row.names(datos_imput$imp[[i]]),i]<-round(datos_imput$imp[[i]])
   }
}
x[!is.na(x$cedula),-1]<-a

write.csv2(x,"tablapm_imputada.csv")
```


# Otras imputaciones

A continuación imputamos los numeros de telefonos que no fueron registrados. Para ellos usaremos los otros numeros que el encuestado indicó.

```{r}
pretest$telefonoEncuestado<- ifelse(is.na(pretest$telefonoEncuestado),
       pretest$celularMadre,pretest$telefonoEncuestado);
pretest$telefonoEncuestado<- ifelse(is.na(pretest$telefonoEncuestado),
       pretest$celularPadre,pretest$telefonoEncuestado)

y=!is.na(pretest$telefonoEncuestado)
table(pretest$municipio,y)
```

```{r}
write.csv2(pretest,"pretest_imputed.csv")
```

