---
title: "Psicometrico enfoque regulatorio"
author: "Duban Romero"
date: '`r Sys.time()`'
output: html_document
editor_options: 
  chunk_output_type: console
---

```{r, include=FALSE}
library(tidyverse)
source("https://raw.githubusercontent.com/rduban/Rfunctions_DR/main/R%20functions.R")
library(knitr)
library(patchwork)
library(ggrepel)
```

```{r, include=FALSE}
pretest<- read_csv2("pretest_calificado.csv")[-1]
```

```{r}
datos=na.omit(cbind(ID=1:nrow(pretest),pretest[paste0("ER",1:16)]))
ID<-datos$ID
datos=datos[-1]
```

#0066CC (Azul oscuro)
#F0E442 (Amarillo suave)
#00CC66 (Verde azulado)
#CC6600 (Marrón claro)
#CC0099 (Púrpura oscuro)
#00CCCC (Turquesa claro)
#FF9900 (Naranja intenso)
#9933CC (Púrpura intenso)
#66CC00 (Verde brillante)
#FF3366 (Rosa brillante)
#00FFCC (Turquesa brillante)
#FF6600 (Naranja brillante)
#6600CC (Morado oscuro)
#CCCC00 (Amarillo intenso)
#CC3300 (Rojo oscuro)

```{r,echo=FALSE}
colores<- c("#CC0099","#00CC66","#0066CC","#F0E442","#CC6600",
            "#00CCCC","#FF9900","#9933CC","#66CC00","#FF3366",
            "#00FFCC","#FF6600","#6600CC","#CCCC00","#CC3300")
```

```{r}
x<-data.frame(colores,y=1)
x %>%
ggplot(aes(x=colores,y=y))+
  geom_bar(aes(fill=colores),stat="identity")+
  scale_fill_manual("",values=colores)
```


```{r,echo=FALSE}
(x<-data.frame(apply(datos,2,table)))
x$resp<-factor(1:5)
x<-gather(x,key = "item",value = frec,-resp)
x$resp<-factor(x$resp,levels = 5:1)
x$item<-factor(x$item,levels = paste0("ER",1:16),
               labels = paste0("p",1:16))

x %>%
  ggplot(aes(x=item,y=frec,fill=resp))+
  geom_bar(stat="identity")+
  scale_fill_manual("",values = colores)+
  labs(x="Item",y="Frecuency")+
  theme(legend.position = "right",
        axis.text = element_text(face="bold"),
        panel.background = element_rect(fill = "white"),
        panel.grid = element_line(color="#EEE9E9"))
```

```{r,echo=FALSE}
x<-round(data.frame(apply(datos,2,function(x){cbind(median(x),IQR(x))})),2)
rownames(x)<-c("Me","IQR")
kable(x)
```

```{r,echo=FALSE}
round(cor(datos),2)
cors<-cor(datos)
```

# EFA

Adecuación muestral

```{r,echo=FALSE}
KMO(cors)
```


```{r,include=FALSE}
x<-1:nrow(datos)

t(replicate(1000,{
  KMO(cor(datos[x%in%sample(x,replace = T),]))$MSAi
  }))->z

data.frame(t(apply(z,2,function(x){
  cbind(mean(x),quantile(x,probs = c(.025,.975)))})))->z

z<-z[-1]
colnames(z)<-c("mean","lower","higher")
z$item<-paste0("p",1:16)
z$item<-factor(z$item,levels = paste0("p",1:16))
```

```{r,include=FALSE}
z %>%
  ggplot(aes(x=item,y=mean))+
  geom_point(color=colores[1],size=2)+
  geom_errorbar(aes(ymin  = lower,
                    ymax  = higher),
                position = "identity",
                color="#696969",
                size=.5)+
  geom_hline(yintercept = .7,size=1,alpha=.7,color=colores[10])+
  ylim(.6,1)+labs(y="MSA",x="Item")+
  theme(legend.position = "top",
        axis.text = element_text(face="bold"),
        panel.background = element_rect(fill = "white"),
        panel.grid = element_line(color="#EEE9E9"))->x1
```

Número de factors

```{r,include=FALSE}
x<-1:nrow(datos)

t(replicate(1000,{
  eigen(cor(datos[x%in%sample(x,replace = T),]))$values
  }))->z

data.frame(t(apply(z,2,function(x){
  cbind(mean(x),quantile(x,probs = c(.025,.975)))})))->z

z<-z[-1]
colnames(z)<-c("mean","lower","higher")
z$factor<-1:16

```

```{r,include=FALSE}
z %>%
  ggplot(aes(x=factor,y=mean))+
  geom_point(color=colores[1],size=2)+
  geom_line(aes(y=mean),stat="identity",color=colores[1])+
  geom_errorbar(aes(ymin  = lower,
                    ymax  = higher),
                position = "identity",
                color="#696969",
                size=.5)+
  
  geom_hline(yintercept = 1,size=.8,alpha=.7,color=colores[10])+
  scale_y_continuous("Eigenvalue",breaks = seq(0,10,1))+
  labs(x="Factor")+
  theme(legend.position = "top",
        axis.text = element_text(face="bold"),
        panel.background = element_rect(fill = "white"),
        panel.grid = element_line(color="#EEE9E9"))->x2
```

```{r,echo=FALSE,fig.height=4,fig.width=8}
x1+x2
```


Extracción de factores

```{r}
(cargas1<-fa(datos,nfactors = 1,rotate="promax",fm="pa",cor="cor")$loadings) #Ok
```

```{r}
(cargas2<-fa(datos,nfactors = 2,rotate="promax",fm="pa",cor="cor")$loadings)
```

```{r}
(cargas3<-fa(datos,nfactors = 3,rotate="promax",fm="pa",cor="cor")$loadings)
```

```{r}
(cargas3_2<-fa(datos[-c(3,8)],nfactors = 2,rotate="promax",fm="pa",cor="cor")$loadings)
```

```{r}
(cargas3_3<-fa(datos[-c(3,8,13,14)],nfactors = 2,rotate="promax",fm="pa",cor="cor")$loadings)
```

```{r,echo=FALSE,fig.height=12,fig.width=4}
z<-as.data.frame.matrix(cargas2)
z$item<-paste0("p",1:16)
z$factor<-factor(c(rep(1,8),rep(2,8)))

x0<-z %>%
  ggplot(aes(x=PA1,y=PA2))+
  #geom_point(aes(color=factor),size=4,alpha=.7)+
  geom_text_repel(aes(label=item,color=factor,size=3.5))+
  geom_vline(xintercept = .35)+
  geom_hline(yintercept = .35)+
  scale_y_continuous("Prevention",breaks = seq(0,.9,.1))+
  scale_x_continuous("Promotion",breaks = seq(-.2,.9,.1))+
  scale_color_manual("",values=colores)+
  theme(legend.position = "none",
        axis.text = element_text(face="bold"),
        panel.background = element_rect(fill = "white"),
        panel.grid = element_line(color="white"))

z<-as.data.frame.matrix(cargas3)
z$item<-paste0("p",1:16)
z$factor<-factor(c(1,1,3,1,1,1,1,3,rep(2,4),3,3,2,2))

x1<-z %>%
  ggplot(aes(x=PA1,y=PA2))+
  #geom_point(aes(color=factor),size=4,alpha=.7)+
  geom_text_repel(aes(label=item,color=factor,size=3.5))+
  geom_vline(xintercept = .35)+
  geom_hline(yintercept = .35)+
  scale_y_continuous("Prevention",breaks = seq(0,.9,.1))+
  scale_x_continuous("Promotion",breaks = seq(-.2,.9,.1))+
  scale_color_manual("",values=colores)+
  theme(legend.position = "none",
        axis.text = element_text(face="bold"),
        panel.background = element_rect(fill = "white"),
        panel.grid = element_line(color="white"))

z<-as.data.frame.matrix(cargas3_2)
z$item<-paste0("p",c(1,2,4:7,9:16))
z$factor<-factor(c(rep(1,6),rep(2,4),3,3,2,2))

x2<-z %>%
  ggplot(aes(x=PA1,y=PA2))+
  #geom_point(aes(color=factor),size=4,alpha=.7)+
  geom_text_repel(aes(label=item,color=factor,size=3.5))+
  geom_vline(xintercept = .35)+
  geom_hline(yintercept = .35)+
  scale_y_continuous("Prevention",breaks = seq(0,.9,.1))+
  scale_x_continuous("Promotion",breaks = seq(-.2,.9,.1))+
  scale_color_manual("",values=colores)+
  theme(legend.position = "none",
        axis.text = element_text(face="bold"),
        panel.background = element_rect(fill = "white"),
        panel.grid = element_line(color="white"))

z<-as.data.frame.matrix(cargas3_3)
z$item<-paste0("p",c(1,2,4:7,9:12,15,16))
z$factor<-factor(c(rep(1,6),rep(2,6)))

x3<-z %>%
  ggplot(aes(x=PA1,y=PA2))+
  geom_text_repel(aes(label=item,color=factor,size=3.5))+
  geom_vline(xintercept = .35)+
  geom_hline(yintercept = .35)+
  scale_y_continuous("Prevention",breaks = seq(0,.9,.1))+
  scale_x_continuous("Promotion",breaks = seq(-.2,.9,.1))+
  scale_color_manual("",values=colores)+
  theme(legend.position = "none",
        axis.text = element_text(face="bold"),
        panel.background = element_rect(fill = "white"),
        panel.grid = element_line(color="white"))
x0/x1/x2/x3 + plot_layout(guides = "collect")+
  plot_annotation(tag_levels = "A")
```

## ESEM

Examinamos la normalidad multivariante
```{r,echo=FALSE}
MVN::mvn(datos,mvnTest = "mardia")$multivariateNormality
```

```{r}
s1<-cfa(my_esem(cargas1),datos,estimator="MLR")
s2<-cfa(my_esem(cargas2),datos,estimator="MLR")
s3<-cfa(my_esem(cargas3),datos,estimator="MLR")
s3_2<-cfa(my_esem(cargas3_2),datos,estimator="MLR")
s3_3<-cfa(my_esem(cargas3_3),datos,estimator="MLR")
```


Evaluamos el modelo


```{r,echo=FALSE}
index<-c("chisq.scaled","df.scaled","cfi.robust","tli.robust","rmsea.robust")
y1<-round(fitMeasures(s1)[index],3)
y2<-round(fitMeasures(s2)[index],3)
y3<-round(fitMeasures(s3)[index],3)
y3_2<-round(fitMeasures(s3_2)[index],3)
y3_3<-round(fitMeasures(s3_3)[index],3)

out<-data.frame(rbind(y1,y2,y3,y3_2,y3_3))
out[order(out$rmsea.robust),]
```


RMSEA entre 0.08 y 0.099 es una bondad de ajuste marginal. https://psycnet.apa.org/doiLanding?doi=10.1037/1082-989X.4.3.272

```{r,echo=FALSE}
summary(s3_3)
```

```{r,echo=FALSE}
semPlot::semPaths(s3_3, "par", weighted = T, rotation=2, nCharNodes = 0, shapeMan = "square",
         sizeMan = 6,sizeLat = 6,edge.color=1,esize=3,cut=.30,filetype="tiff",filename="esem_enfoque_regulatorio")
```

## Confiabilidad

```{r,echo=FALSE}
omega(datos[-c(3,8,13,14)],nfactors = 2,rotate = "promax",fm="pa",plot=F)$omega.group[1]
```

## Puntuaciones

```{r,echo=FALSE}
x<-datos[-c(3,8,13,14)];y1=cargas3_3[,1];y2=cargas3_3[,2]

promocion2<-colSums((t(x)*y1))/sum(y1)
prevencion2<-colSums((t(x)*y2))/sum(y2)
```

```{r,echo=FALSE}
variables<-c("municipio","sexo","sexo_menor","contexto","parentesco","ocupacion_gr","educacion_gr","estrato_gr","familia","edadEncuestado","edad_gr","promocion","prevencion")
```

```{r,echo=FALSE}
pretest<-cbind(pretest[ID,variables],promocion2,prevencion2)
```

```{r}
cor.test(pretest$promocion2,pretest$prevencion2)
```


```{r}
pretest %>%
  filter(promocion2>=2) %>%
  ggplot(aes(x=promocion2,y=prevencion2))+
  geom_point(color=colores[1],size=2.5)+
  stat_density_2d()+
  geom_smooth(method = "lm",color=colores[1],alpha=.7)+
  scale_x_continuous("Promotion",breaks = seq(2,5,.5))+
  scale_y_continuous("Prevention",breaks = seq(2,5,.5))+
  theme(legend.position = "bottom",
        axis.text = element_text(face="bold"),
        panel.background = element_rect(fill = "white"),
        panel.grid = element_line(color="#EEE9E9"))
```

# Comparaciones de grupo

```{r}
apply(pretest[13:14],2,function(x){
  cbind(median(x),IQR(x))
})
```

```{r}
apply(pretest[c(13,14)],2,function(x){
  kruskal.test(x~pretest$edad_gr)
})

apply(pretest[c(13,14)],2,function(x){
  wilcox.test(x~pretest$educacion_gr,paired = F)
})

apply(pretest[c(13,14)],2,function(x){
  wilcox.test(x~pretest$sexo_menor,paired = F)
})

```

```{r}
apply(pretest[c(13,14)],2,function(x){
  tapply(x,pretest$educacion_gr,function(x){
    cbind(median(x),IQR(x))
})
})

```


```{r}
apply(pretest[c(13,14)],2,function(x){
  tapply(x,pretest$edad_gr,function(x){
    cbind(median(x),IQR(x))
})
})

```

```{r}
apply(pretest[c(13,14)],2,function(x){
  tapply(x,pretest$sexo_menor,function(x){
    cbind(median(x),IQR(x))
})
})

```


```{r}
z<-na.omit(pretest[c("prevencion2","promocion2","sexo_menor","educacion_gr")])
z$sex_edu<-paste(z$sexo_menor,z$educacion_gr)

apply(z[c(1,2)],2,function(x){
  tapply(x,z$sex_edu,function(x){
    cbind(median(x),IQR(x))
})
})


apply(z[c(1,2)],2,function(x){
  kruskal.test(x~z$sex_edu)
})

pgirmess::kruskalmc(z$prevencion2,z$sex_edu)
```

# Descrición de la muestra

```{r}
dim(pretest)

prop.table(table(pretest$sexo))

prop.table(table(pretest$educacion_gr))

prop.table(table(pretest$ocupacion_gr))

prop.table(table(pretest$estrato_gr))

prop.table(table(pretest$contexto))

prop.table(table(pretest$parentesco))

prop.table(table(pretest$familia))


# edad del cuidador
pretest$edadEncuestado<- ifelse(!(pretest$edadEncuestado %in% 18:100),median(pretest$edadEncuestado),pretest$edadEncuestado)
summary(pretest$edadEncuestado);sd(pretest$edadEncuestado,na.rm = T)
```

















