---
title: "Moderación del sexismo en la relación entre autoeficacia y satisfacción con la vida"
author: "Duban Romero"
date: '`r Sys.time()`'
output: html_document
editor_options: 
  chunk_output_type: console
---

```{r, include=FALSE}
library(tidyverse)
library(patchwork)
library(knitr)
library(psych)
source("https://raw.githubusercontent.com/rduban/Rfunctions_DR/main/R%20functions.R")
```

```{r, include=FALSE}
pretest<-read_csv2("pretest_calificado.csv")[-1]

variables<-c("actitud_sexi","autoeficacia","satisfa")
demogra<-c("municipio","sexo","contexto","parentesco","ocupacion_gr","educacion_gr","estrato_gr","etniaCual","familia","edadEncuestado","edad_meses")

x<- ifelse(rowSums(is.na(pretest[variables]))>0,1,0)

pretest<- pretest[x==0,c(variables,demogra)]

pretest<- pretest[pretest$sexo=="F"&!is.na(pretest$sexo),]
```

```{r}
pretest$sexis_cat <-ifelse(pretest$actitud_sexi>quantile(pretest$actitud_sexi,probs = .75),"alto","bajo")

pretest$sexis_cat<-factor(pretest$sexis_cat,levels = c("bajo","alto"))
```

```{r}
colores<-c("#FF8F33","#AC7299","#306C94","#A52A2A","#559F52",
           "#808B90","#B17AA0","#6E8B3D","8B7E66","#7A67EE",
           "#0F6B99","#CDAA7D","#FFBF80","#71B966","#9932CC",
           "#CD5C5C","#EED2EE","#8B864E","#7A8B8B","#FFDEAD",
           "#8B3A62","#7B7B7B","#CDB5CD","#8B7E66","#6E8B3D")
```


# Descriptivos de la muestra

```{r}
dim(pretest)

prop.table(table(pretest$educacion_gr))

prop.table(table(pretest$ocupacion_gr))

prop.table(table(pretest$estrato_gr))

prop.table(table(pretest$contexto))

prop.table(table(pretest$parentesco))

prop.table(table(pretest$etniaCual))

prop.table(table(pretest$familia))

# edad del cuidador
pretest$edadEncuestado<- ifelse(!(pretest$edadEncuestado %in% 18:100),median(pretest$edadEncuestado),pretest$edadEncuestado)
summary(pretest$edadEncuestado);sd(pretest$edadEncuestado,na.rm = T)

# Edad del niño
pretest$edad_meses<- ifelse(!(pretest$edad_meses %in% 0:72),median(pretest$edad_meses),pretest$edad_meses)
summary(pretest$edad_meses);sd(pretest$edad_meses,na.rm = T)

prop.table(table(pretest$municipio))
```

# Regresión

Realizamos el modelo de regresión gamma

```{r}
fit<-glm(data=pretest, satisfa~ autoeficacia*actitud_sexi, family = Gamma(link = "identity"))
summary(fit)

fit<-glm(data=pretest, satisfa~ autoeficacia*actitud_sexi, family = Gamma(link = "log"))
summary(fit)

fit<-glm(data=pretest, satisfa~ autoeficacia*actitud_sexi, family = Gamma(link = "inverse"))
summary(fit)
```

Los aic son similares por lo que podemos usar la función de indentidad para no complejizar el modelo.

```{r}
fit<-glm(data=pretest, satisfa~ autoeficacia*actitud_sexi, 
         family = Gamma(link = "identity"))
summary(fit)
```

```{r}
# tipo de familia, la ocupación y la edad no fueron significativos
fit<-glm(data=pretest, satisfa~ autoeficacia*actitud_sexi+educacion_gr+
ocupacion_gr+contexto+familia+edadEncuestado, 
         family = Gamma(link = "identity"))
summary(fit)
```

Creamos modelos glm filtrando para cada grupo de acuerdo al CONTEXTO


```{r}
fit<-glm(data=pretest[pretest$contexto=="rural",], satisfa~ autoeficacia*actitud_sexi, 
         family = Gamma(link = "identity"))
summary(fit)

fit<-glm(data=pretest[pretest$contexto=="urbano",], satisfa~ autoeficacia*actitud_sexi, 
         family = Gamma(link = "identity"))
summary(fit)

```

Creamos modelos glm filtrando para cada grupo de acuerdo a la EDUCACION


```{r}
fit<-glm(data=pretest[pretest$educacion_gr=="No universidad",], satisfa~ autoeficacia*actitud_sexi, 
         family = Gamma(link = "identity"))
summary(fit)

fit<-glm(data=pretest[pretest$educacion_gr=="Universidad",], satisfa~ autoeficacia*actitud_sexi, 
         family = Gamma(link = "identity"))
summary(fit)

```


```{r,echo=FALSE,eval=T}
pretest %>%
  ##mutate(sexis_cat=factor(sexis_cat,
    #                      levels(c(1,2)),
     #                     labels(c("low","high")))) %>%
  ggplot(aes(x=autoeficacia,y=satisfa))+
  #geom_point(aes(color=sexis_cat))+
  geom_smooth(method = "lm",aes(color=sexis_cat))+
  labs(x="PS",y="LS")+
  scale_color_manual("SP",
                     values=c("#FF8F33","#AC7299","#306C94"), labels(c("low"="bajo","high"="alto")))+
  theme(legend.position = "bottom",
        axis.text = element_text(face="bold"),
        panel.background = element_rect(fill = "white"),
        panel.grid = element_line(color="#EEE9E9"))
```

```{r,echo=FALSE,eval=T,fig.height=5, fig.width=8}
pretest %>%
  mutate(contexto=factor(contexto,
                          levels=c("rural","urbano"),
                         labels=c("Rural","Urban"))) %>%
  ggplot(aes(x=autoeficacia,y=satisfa))+
  #geom_point(aes(color=sexis_cat))+
  geom_smooth(method = "lm",aes(color=sexis_cat))+
  labs(x="PS",y="LS")+
  scale_color_manual("SP",
                     values=c("#FF8F33","#AC7299","#306C94"), labels(c("low"="bajo","high"="alto")))+
  facet_grid(.~contexto)+
  theme(legend.position = "bottom",
        axis.text = element_text(face="bold"),
        panel.background = element_rect(fill = "white"),
        panel.grid = element_line(color="#EEE9E9"))
```

```{r,echo=FALSE,eval=T,fig.height=5, fig.width=8}
pretest %>%
  filter(!is.na(educacion_gr)) %>%
  mutate(educacion_gr=factor(educacion_gr,
                          levels=c("No universidad","Universidad"),
                         labels=c("No university","University"))) %>%
  ggplot(aes(x=autoeficacia,y=satisfa))+
  #geom_point(aes(color=sexis_cat))+
  geom_smooth(method = "lm",aes(color=sexis_cat))+
  labs(x="PS",y="LS")+
  scale_color_manual("SP",
                     values=c("#FF8F33","#AC7299","#306C94"), labels(c("low"="bajo","high"="alto")))+
  facet_grid(.~educacion_gr)+
  theme(legend.position = "bottom",
        axis.text = element_text(face="bold"),
        panel.background = element_rect(fill = "white"),
        panel.grid = element_line(color="#EEE9E9"))
```

# Estadistica descriptiva de los constructos

```{r,echo=FALSE}
a<-rbind(c(summary(pretest$actitud_sexi),sd=sd(pretest$actitud_sexi)),
     c(summary(pretest$autoeficacia),sd=sd(pretest$autoeficacia)),
     c(summary(pretest$satisfa),sd=sd(pretest$satisfa)))

rownames(a)<-c("sexismo","autoeficacia","satisfaccion")
a
```

```{r}
apply(pretest[c("actitud_sexi","autoeficacia","satisfa")],2,function(x){
  c(median(x),IQR(x))
})
```

```{r,echo=FALSE, eval=T,fig.height=4,fig.width=12}
x1<-pretest%>%
  ggplot(aes(x=satisfa))+
  geom_histogram(fill=colores[2],color="black",bins = 10)+
  scale_y_continuous("Participants",breaks = seq(0,250,40))+
  labs(x="LS")+
  theme(legend.position = "bottom",
        axis.text = element_text(face="bold"),
        panel.background = element_rect(fill = "white"),
        panel.grid = element_line(color="#EEE9E9"))

x2<-pretest%>%
  ggplot(aes(x=autoeficacia))+
  geom_histogram(fill=colores[2],color="black",bins = 10)+
  scale_y_continuous("Participants",breaks = seq(0,250,40))+
  labs(x="PS")+
  theme(legend.position = "bottom",
        axis.text = element_text(face="bold"),
        panel.background = element_rect(fill = "white"),
        panel.grid = element_line(color="#EEE9E9"))

x3<-pretest%>%
  ggplot(aes(x=actitud_sexi))+
  geom_histogram(fill=colores[2],color="black",bins = 10)+
  scale_y_continuous("Participants",breaks = seq(0,250,40))+
  labs(x="SP")+
  theme(legend.position = "bottom",
        axis.text = element_text(face="bold"),
        panel.background = element_rect(fill = "white"),
        panel.grid = element_line(color="#EEE9E9"))

x1+x2+x3+plot_layout(guides = "collect")+
  plot_annotation(
    tag_levels = 'A',
    theme = theme(
      plot.title=element_text(size=20)))

```


```{r}
rbind(my_uman(pretest$actitud_sexi,pretest$contexto),
my_uman(pretest$autoeficacia,pretest$contexto),
my_uman(pretest$satisfa,pretest$contexto)) %>% kable()
```


```{r}
a<-pretest[!is.na(pretest$educacion_gr),]
rbind(my_uman(a$actitud_sexi,a$educacion_gr),
my_uman(a$autoeficacia,a$educacion_gr),
my_uman(a$satisfa,a$educacion_gr)) %>% kable()
```

