---
title: "Clasificación de cuidadores"
author: "Duban Romero"
date: "`r Sys.time()`"
output:
  html_document: default
  word_document: default
editor_options:
  chunk_output_type: console
---

```{r, include=FALSE}
source("https://raw.githubusercontent.com/rduban/Rfunctions_DR/main/R%20functions.R")
library(readxl)
library(tidyverse)
library(knitr)
library(factoextra)
library(NbClust)
library(rgl)
library(magick)
```

```{r, include=FALSE}
pretest<-read.csv2("pretest_calificado.csv")[-1]

variables<- c("cuid_cognit","cuid_alimen","cuid_suenio","cuid_salud",
          "cuid_etico","cuid_emocion","cuid_trascen","autoeficacia","intencion","norma","actitud_sexi","estrato_gr")

demogra<- c("educacion_gr","ocupacion_gr","contexto","parentesco","etnia","familia","edadEncuestado","edad_meses","sexo","DineroAprox")

x<-ifelse(rowSums(is.na(pretest[variables]))>0,1,0)

pretest<- pretest[x==0 & pretest$estrato_gr==1,c(variables,demogra)]

```


# Muestra
```{r}
dim(pretest)
table(pretest$sexo)
prop.table(table(pretest$sexo))
table(pretest$educacion_gr)
prop.table(table(pretest$educacion_gr))
table(pretest$ocupacion_gr)
prop.table(table(pretest$ocupacion_gr))
table(pretest$estrato_gr)
prop.table(table(pretest$estrato_gr))
table(pretest$contexto)
prop.table(table(pretest$contexto))
table(pretest$parentesco)
prop.table(table(pretest$parentesco))
table(pretest$etnia)
prop.table(table(pretest$etnia))
table(pretest$familia)
prop.table(table(pretest$familia))

# edad del cuidador
pretest$edadEncuestado<- ifelse(!(pretest$edadEncuestado %in% 18:100),median(pretest$edadEncuestado),pretest$edadEncuestado)
summary(pretest$edadEncuestado);sd(pretest$edadEncuestado,na.rm = T)

# Edad del niño
pretest$edad_meses<- ifelse(!(pretest$edad_meses %in% 0:72),median(pretest$edad_meses),pretest$edad_meses)
summary(pretest$edad_meses);sd(pretest$edad_meses,na.rm = T)

# ingresos
pretest$DineroAprox<-as.numeric(pretest$DineroAprox)
pretest$DineroAprox<- ifelse(pretest$DineroAprox>2000000,NA,pretest$DineroAprox)
summary(pretest$DineroAprox)
```

**Descriptivos por practicas de cuidado**

```{r,echo=FALSE}
data.frame(apply(pretest[1:11],2,function(x){
 round(cbind(mean(x),sd(x)),2)
}))->a
row.names(a)<-c("M","DE")
a %>% kable()
```

# EDA

```{r}
round(cor((pretest[1:11])),2) %>% kable()
```

# K-means
```{r}
a<- get_dist(pretest, method = "euclidean")

set.seed(123)

numclust<-NbClust::NbClust(pretest[1:11], distance = "euclidean", min.nc=2, max.nc=5, method = "kmeans", index = "all")

t(numclust$Best.nc)

# extraer 3 clusters

clust <- kmeans(a, centers = 3, nstart = 25)
fviz_cluster(clust, data = pretest[1:11])
sum(clust$betweenss)/clust$totss
pretest$clust1<- clust$cluster
```

De acuerdo a la grafica, se hace necesario eliminar las observaciones que quedaron en el cluster 2 ya que al parecer es un cluster compuesto por la información residual de los otros. (532,510,43)

```{r}
set.seed(123)

a<- get_dist(pretest[-c(489,410,69),1:11],
             method = "euclidean")

numclust<-NbClust::NbClust(pretest[-c(489,410,69),1:11],
                           distance = "euclidean", min.nc=2, max.nc=5,
                           method = "kmeans", index = "all")

t(numclust$Best.nc)

# extraer 3 clusters

clust<-kmeans(a, centers = 3, nstart = 25) 
fviz_cluster(clust, data = pretest[-c(489,410,69),1:11])

sum(clust$betweenss)/clust$totss
pretest$clust2<-NA
pretest[-c(489,410,69),]$clust2<- clust$cluster
```

# Visualizacion

```{r,include=FALSE}
(a<-data.frame(t(apply(pretest[1:11],2,function(x){tapply(x,pretest$clust2,mean)}))))
a$escala<-row.names(a)
a<-gather(a,key="grupo",value="promedio",-escala)
a$escala<- factor(a$escala,levels = names(pretest)[1:11])

colores<-c("#FF8F33","#AC7299","#306C94","#A52A2A","#559F52",
           "#808B90","#B17AA0","#6E8B3D","8B7E66","#7A67EE",
           "#0F6B99","#CDAA7D","#FFBF80","#71B966","#9932CC",
           "#CD5C5C","#EED2EE","#8B864E","#7A8B8B","#FFDEAD",
           "#8B3A62","#7B7B7B","#CDB5CD","#8B7E66","#6E8B3D")
```

```{r,echo=FALSE}
a %>%
  ggplot(aes(x=escala,y=promedio,group=grupo))+
  geom_point(aes(color=grupo),size=2.5)+
  geom_line(aes(color=grupo),size=1.2)+
  scale_x_discrete(name="Scale",labels=c("cuid_cognit"="CO","cuid_alimen"="FE",
                                         "cuid_suenio"="SL","cuid_salud"="HE","cuid_etico"="ET",
                                         "cuid_emocion"="EM","cuid_trascen"="TR","autoeficacia"="SE",
                                         "intencion"="BI","norma"="SN","actitud_sexi"="NSP"))+
  scale_y_continuous(name="Mean",breaks = seq(0,5,0.5))+
  scale_color_manual("Cluster",values=colores,labels=1:3)+
  theme(legend.position = "bottom",
          axis.text = element_text(face="bold"),
          panel.background = element_rect(fill = "white"))
```

```{r,include=FALSE}
coord_radar <- function (theta = "x", start = 0, direction = 1){
theta <- match.arg(theta, c("x", "y"))
r <- if (theta == "x")
"y"
else "x"
ggproto("CordRadar", CoordPolar, theta = theta, r = r, start = start,
direction = sign(direction),
is_linear = function(coord) TRUE)
}

GeomRadar <- ggproto("GeomRadar", GeomPolygon,
default_aes = aes(colour = "black", fill = NA, size = 0.5, linetype = 1, alpha = NA),
draw_key = draw_key_path)

geom_radar <- function(mapping = NULL, data = NULL, stat = "identity",
position = "identity", na.rm = FALSE, show.legend = NA,
inherit.aes = TRUE, ...) {
layer(
stat = stat, geom = GeomRadar, data = data, mapping = mapping,
position = position, show.legend = show.legend, inherit.aes = inherit.aes,
params = list(na.rm = na.rm, ...)
)
}
```

```{r,echo=FALSE}
a %>% ggplot(aes(x = escala, y = promedio, color = grupo, group = grupo)) +
  geom_radar() + geom_point() + coord_radar() +
  #scale_x_discrete(expand = expand_scale(add = c(0, 1))) +
  scale_x_discrete(expand = expand_scale(add = c(0,1)),
                   name="",labels=c("cuid_cognit"="CO","cuid_alimen"="FE",
                                         "cuid_suenio"="SL","cuid_salud"="HE","cuid_etico"="ET",
                                         "cuid_emocion"="EM","cuid_trascen"="TR","autoeficacia"="SE",
                                         "intencion"="BI","norma"="SN","actitud_sexi"="NSP"))+
  labs(y="Mean score")+
  scale_color_manual("Cluster",values=colores,labels=1:3)+
  theme(legend.position = "bottom",
        axis.text = element_text(face="bold"),
        panel.background = element_rect(fill = "white"),
        panel.grid = element_line(color="#EEE9E9"))
```

```{r,eval=FALSE,include=FALSE}
clust$cluster <- as.factor(clust$cluster)
dimensiones<- t(clust$centers)
colnames(dimensiones)<-c("Dimension1","Dimension2","Dimension3")

plot3d(dimensiones[,1], dimensiones[,2], dimensiones[,3], col = clust$cluster,
       type = "s", radius = .05, xlab = "Dimension 1", ylab="Dimension 2", zlab = "Dimension 3") 


# To display in an R Markdown document:
# rglwidget()

# To save to a file:
htmlwidgets::saveWidget(rglwidget(width = 900, height = 600), 
                        file = "clustering_Scatter3D.html",
                        libdir = "libs",
                        selfcontained = FALSE
                        )
```


```{r}
etiqueta1=c("cuid_cognit","cuid_alimen","cuid_suenio",
            "cuid_salud","cuid_etico","cuid_emocion","cuid_trascen",
            "autoeficacia","intencion","norma","actitud_sexi")

etiqueta2=c("CO","FE","SL","HE","ET","EM","TR","SF","BI","SN","NSP")

a<-data.frame(cor(pretest[1:11]))
a$y<-names(a)
a<-gather(a,key = "variable",value = "correla",-y)
a$correla<- round(a$correla,2)

a$y<-factor(a$y,levels = etiqueta1,labels = etiqueta2)
a$variable<-factor(a$variable,levels = etiqueta1,labels = etiqueta2)

a %>%
  ggplot(aes(x=variable,y=y, fill = correla))+
  geom_tile()+
  geom_text(aes(label=correla), color = "white")+
  scale_fill_continuous(low="#FF8F33",high="#AC7299")+
  labs(y="",x="")+
  theme(legend.position = "none",
          axis.text = element_text(face="bold"),
          panel.background = element_rect(fill = "white"))
```


# Comparaciones

```{r,echo=FALSE}
a<-aov(data=pretest,cuid_cognit~factor(clust2))
summary(a)
etaSquared(a,type=2,anova = FALSE)
round(TukeyHSD(a)[[1]][,c(1,4)],3) %>% kable()
```

**Emocion**
```{r,echo=FALSE}
a<-aov(data=pretest,cuid_emocion~factor(clust2))
summary(a)
etaSquared(a,type=2,anova = FALSE)
round(TukeyHSD(a)[[1]][,c(1,4)],3) %>% kable()
```

**Etico**
```{r,echo=FALSE}
a<-aov(data=pretest,cuid_etico~factor(clust2))
summary(a)
etaSquared(a,type=2,anova = FALSE)
round(TukeyHSD(a)[[1]][,c(1,4)],3) %>% kable()

```

**Trascendencia**
```{r,echo=FALSE}
a<-aov(data=pretest,cuid_trascen~factor(clust2))
summary(a)
etaSquared(a,type=2,anova = FALSE)
round(TukeyHSD(a)[[1]][,c(1,4)],3) %>% kable()

```

```{r,echo=FALSE}
a<-aov(data=pretest,cuid_alimen~factor(clust2))
summary
etaSquared(a,type=2,anova = FALSE)
round(TukeyHSD(a)[[1]][,c(1,4)],3) %>% kable()
```

**Alimentacion**
```{r,echo=FALSE}
a<-aov(data=pretest,cuid_suenio~factor(clust2))
summary(a)
etaSquared(a,type=2,anova = FALSE)
round(TukeyHSD(a)[[1]][,c(1,4)],3) %>% kable()

```

**Salud**
```{r,echo=FALSE}
a<-aov(data=pretest,cuid_salud~factor(clust2))
summary(a)
etaSquared(a,type=2,anova = FALSE)
round(TukeyHSD(a)[[1]][,c(1,4)],3) %>% kable()
```

**Autoeficacia**
```{r,echo=FALSE}
a<-aov(data=pretest,autoeficacia~factor(clust2))
summary(a)
etaSquared(a,type=2,anova = FALSE)
round(TukeyHSD(a)[[1]][,c(1,4)],3) %>% kable()
```

**Intencion**
```{r,echo=FALSE}
a<-aov(data=pretest,intencion~factor(clust2))
summary(a)
etaSquared(a,type=2,anova = FALSE)
round(TukeyHSD(a)[[1]][,c(1,4)],3) %>% kable()
```

**Norma**
```{r,echo=FALSE}
a<-aov(data=pretest,norma~factor(clust2))
summary(a)
etaSquared(a,type=2,anova = FALSE)
round(TukeyHSD(a)[[1]][,c(1,4)],3) %>% kable()
```

**Sexismo**
```{r,echo=FALSE}
a<-aov(data=na.omit(pretest[c("actitud_sexi","clust2")]),actitud_sexi~factor(clust2))
summary(a)
etaSquared(a,type=2,anova = FALSE)
round(TukeyHSD(a)[[1]][,c(1,4)],3) %>% kable()
```

## Asociaciones

```{r,echo=FALSE}
x<-c("educacion_gr","ocupacion_gr","contexto","parentesco","etnia","familia")
apply(pretest[x],2,function(z){
  chisq.test(z,pretest$clust2)
})
```

```{r,echo=FALSE}
x<-table(pretest$clust2,pretest$contexto)
t(x)/colSums(x)
x<-data.frame(t(x)/colSums(x))
```

```{r}
x %>% 
  ggplot(aes(x=Var1,y=Freq,fill=Var2))+
  geom_bar(stat="identity")+
  scale_fill_manual("Cluster",values=colores,labels=1:3)+
  scale_x_discrete("Living area",labels=c("rural"="Rural",
                                         "urbano"="Urban"))+
  scale_y_continuous("Cumulative proportion",breaks=seq(0,1,.1))+
  theme(legend.position = "bottom",
          axis.text = element_text(face="bold"),
          panel.background = element_rect(fill = "white"))
```


## Descriptivos

**Medias por cluster**
```{r,echo=FALSE}
apply(pretest[1:11],2,function(x){
  round(tapply(x,pretest$clust2,mean),2)
}) %>% kable()
```

**desviaciones por cluster**
```{r,echo=FALSE}
apply(pretest[1:11],2,function(x){
  round(tapply(x,pretest$clust2,sd),2)
}) %>% kable()
```

**N por cluster**
```{r,echo=FALSE}
table(pretest$clust2)
```










